臺灣臺北地方法院刑事判決
                                    110年度審訴字第852號
公  訴  人  臺灣臺北地方檢察署檢察官
被      告  左自鐳



上列被告因傷害案件，經檢察官提起公訴（110年度偵字第12624
號），本院判決如下：
    主  文
本件公訴不受理。
    理  由
一、公訴意旨如附件起訴書所載。
二、按告訴乃論之罪，告訴人於第一審辯論終結前，得撤回其告
    訴，又告訴經撤回者，應諭知不受理之判決，刑事訴訟法第
    238條第1項、第303條第3款分別定有明文。再不受理之判決
     ，得不經言詞辯論為之，亦為同法第307條所明定。
三、查本件告訴人施均漢告訴被告左自鐳傷害案件，公訴人認被
    告所涉犯之刑法第277條第1項之罪，依同法第287 條前段之
    規定，須告訴乃論。茲告訴人已於民國110 年10月21日具狀
    撤回告訴，此有告訴人所出具之刑事撤回告訴狀1 紙附卷可
    佐（見本院卷第89頁），依照上開說明，本件被告所涉傷害
    罪嫌，爰不經言詞辯論，逕為諭知不受理之判決。
據上論斷，應依刑事訴訟法第303條第3 款、第307條，判決如主
文。
本案經檢察官李巧菱提起公訴。
中　　華　　民　　國   110    年    10   月    29    日
　　　　　　　 刑事第二十二庭   審判長法　官  莊書雯
　　　　　　　　　                    法  官  廖棣儀
　　　　　　　　　                    法  官　余欣璇
上正本證明與原本無異。 
如不服本判決應於收受送達後20日內向本院提出上訴書狀，並應
敘述具體理由；其未敘述上訴理由者，應於上訴期間屆滿後20日
內向本院補提理由書（均須按他造當事人之人數附繕本）「切勿
逕送上級法院」。告訴人或被害人如對於本判決不服者，應具備
理由請求檢察官上訴，其上訴期間之計算係以檢察官收受判決正
本之日期為準。因疫情而遲誤不變期間，得向法院聲請回復原狀
。
                                      書記官  朱俶伶
中　　華　　民　　國　　110 　年　　10　　月　　29　　日
附件：
臺灣臺北地方檢察署檢察官起訴書
                                    110年度偵字第12624號
　　被　　　告　左自鐳　男　24歲（民國00年00月00日生）
　　　　　　　　　　　　住臺北市○○區○○街00號4樓
　　　　　　　　　　　　國民身分證統一編號：Z000000000號
上列被告因傷害案件，已經偵查終結，認應該提起公訴，茲將犯
罪事實及證據並所犯法條分敘如下：
　　　　犯罪事實
一、左自鐳前因公共危險等案件，經臺灣臺北地方法院、臺灣新
    北地方法院分別判決處有期徒刑，嗣經臺灣新北地方法院以
    107年度聲字第2377號裁定應執行有期徒刑4月確定，甫於民
    國107年8月1日，易科罰金執行完畢。詎其仍不知悔改，於1
    10年3月4日凌晨，與友人劉齊文、卓佳欣、王竣弘相約至臺
    北市○○區市○○道0段000號之「JOKER酒吧」飲酒，適施均漢
    與友人林奕玲、林可涵、劉玉國於隔壁桌飲酒，嗣於同日3
    時27分許，左自鐳因細故與施均漢起糾紛，左自鐳竟基於傷
    害之犯意，持菸灰缸攻擊施均漢之頭部，並追趕施均漢至「
    JOKER酒吧」廚房内，徒手攻擊施均漢，致施均漢受有頭皮3
    公分撕裂傷、左側耳膜破裂、左臉頰挫傷等傷害。
二、案經施均漢訴由臺北市政府警察局松山分局報告偵辦。　　
    　　證據並所犯法條
一、證據清單與待證事實：
編號 證據名稱 待證事實 一 被告左自鐳於警詢時之供述 被告左自鐳有持菸灰缸攻擊告訴人之事實。 二 告訴人施均漢於警詢時之指訴 被告有持煙灰缸攻擊告訴人之頭部，及在「JOKER酒吧」廚房内，徒手攻擊告訴人，致告訴人受有上開傷害之事實。  三 國泰綜合醫院110年3月4日診斷證明書影本1份 告訴人受有上開傷害之事實。  四 證人王竣弘於警詢時之證述 被告有動手攻擊1人之事實。  五 證人林奕玲於警詢時之證述 告訴人之頭部有受傷之事實。  六 證人林可涵於警詢時之證述 告訴人之頭部有受傷之事實。  七 證人劉玉國於警詢時之證述 被告有持菸灰缸攻擊告訴人之頭部及在「JOKER酒吧」廚房徒手攻擊告訴人，致告訴人之頭部有受傷之事實。  八 臺北市政府警察局松山分局搜索扣押筆錄、扣押物品目錄表、中崙派出所照片紀錄表之監視錄影畫面及菸灰缸照片截圖 佐證被告有持菸灰缸攻擊告訴人之事實。 
二、核被告所為，係犯刑法第277條第1項之普通傷害罪嫌。又被
    告曾受有期徒刑之執行完畢，有本署刑案資料查註紀錄表1
    份在卷可稽，其於5年以內故意再犯本件有期徒刑以上之罪
    ，為累犯，請依刑法第47條第1項之規定，並參酌司法院釋
    字第775號解釋文及理由書之意旨，裁量是否加重最低本刑
    。
三、告訴意旨認被告所為，涉犯刑法第278條第1項之重傷害罪嫌
    。惟按刑法第10條第4項規定：「稱重傷者，謂下列傷害：
    二、毀敗或嚴重減損一耳或二耳之聽能。」然查，觀之告訴
    人之國泰綜合醫院110年3月4日診斷證明書影本之內容病名
    記載：「左側耳膜破裂」，並無記載有失聰或嚴重影響聽力
    之情形，有上開診斷證明書影本1份在卷可查，是依現有卷
    證，尚難認定告訴人所受之左側耳膜破裂之傷害有毀敗或嚴
    重減損聽一耳或二耳之聽能之情事，自難認被告左自鐳有何
    重傷害之犯行，惟此部分如成立犯罪，因與前揭起訴部分為
    同一事實，為起訴效力所及，爰不另為不起訴之處分，併此
    敘明。
四、依刑事訴訟法第251條第1項提起公訴。
　  此　致
臺灣臺北地方法院
中　　華　　民　　國　  110　　年　　5　　 月　　5  　日
　　　　　　　　　　　         檢  察  官  李  巧  菱
本件正本證明與原本無異
中　　華　　民　　國　　110　　年　　6 　　月　　7　　日
                               書　記　官  賴  昀
附錄本案所犯法條全文：
中華民國刑法第277條
傷害人之身體或健康者，處 5 年以下有期徒刑、拘役或 50 萬
元以下罰金。
犯前項之罪，因而致人於死者，處無期徒刑或 7 年以上有期徒
刑；致重傷者，處 3 年以上 10 年以下有期徒刑。